臺灣宜蘭地方法院刑事判決　　　　　　　　　　　　　九十一年度訴字第一七七號
　　公　訴　人　臺灣宜蘭地方法院檢察署檢察官
　　被　　　告　卯○○
　　　　　　　　丙○○
右列被告等因毒品危害防制條例等案件，經檢察官提起公訴（八十九年度偵字第三六
一六號），本院判決如左：
    主  文
丙○○共同意圖為自己不法之利益，而竊佔他人不動產，處有期徒刑參月。如易科罰
金以參佰元折算壹日。
卯○○共同意圖為自己不法之利益，而竊佔他人不動產，累犯，處有期徒刑肆月。又
連續收受贓物，累犯，處有期徒刑捌月。扣案附表二編號一、二號所示之存摺；附表
三編號一、二、三號所示證件上所貼用之「未○○」照片共參張、附表三編號十三、
十四所示之塗去姓名之空白身分證影本；附表四編號五至八號所示之印章均沒收。又
共同連續偽造印章，足以生損害於他人，累犯，處有期徒刑伍月。扣案如附表四編號
一至四號所示之偽造印章均沒收。又連續轉讓第二級毒品，累犯，處有期徒刑捌月。
又未經許可，持有刀械，累犯，處有期徒刑參月。扣案附表五所示之蝴蝶刀壹把沒收
。應執行有期徒刑貳年。扣案附表二編號一、二號所示之存摺；附表三編號一、二、
三號所示證件上所貼用之「未○○」照片共參張、附表三編號十三、十四所示之空白
身分證影本；附表四編號一至八號所示之印章；附表五所示之蝴蝶刀壹把均沒收。
    事  實
一、丙○○與卯○○（民國八十八年間，因竊盜罪，經法院判處有期徒刑八月，已於
    八十九年六月二十七日執行完畢）基於意圖為自己不法利益之犯意聯絡與行為分
    擔，明知坐落宜蘭縣礁溪鄉○○路一七五巷六號五樓之五與同上址五樓之六之辛○○所有之住宅，係屬他人所有之房屋。竟利用兩屋無人居住管理之機會，自八
    十九年十一月間起，由卯○○分別更換門鎖後偕同不知情之女友壬○○居住使用
    前述五樓之六之房屋、並與丙○○共同在上址五樓之五之房屋內堆放個人物品，
    而共同竊佔上揭房屋，迄同年十二月十日辛○○自台北返回前述住屋，發現門鎖
    遭人更換，而報警後始知上情。
二、卯○○對於不詳姓名綽號「阿忠」之成年男子所交付如附表一、附表二、附表三
    、附表四編號五至九號所示之物中，明知其中附表一、附表三編號一至十二號、
    附表四編號九所示之物係屬他人失竊或遺失之物，而屬贓物有認識。竟基於收受
    贓物之概括犯意，連續自民國八十九年十月間起至同年十二月間止，於不詳地點
    連續收受之，並取回存放於上述宜蘭縣礁溪鄉○○路一七五巷六號五樓之五所竊
    佔使用之房屋內。卯○○並與「阿忠」計劃冒用他人名義申請行動電話門號使用
    以取得免付電話費之利益（即俗稱之王八卡），而基於偽造、變造特種文書、偽
    刻印章之概括犯意聯絡與行為分擔，自八十九年十月起，由卯○○連續偽刻附表
    四編號一至四號所示之他人印章，足以生損害於附表四編號一號至四號所示之人
    ；復向不知情之未○○索取照片三張，分別換貼於前述所收受贓物中如附表三編
    號一、二、三所示之辰○○、丁○○之身分證與丁○○之駕駛執照上，而連續變
    造他人之身分證及駕駛執照，足以生損害於辰○○、丁○○等人及戶政機關就身
  分證管理、汽機車監理機關就汽機車駕照管理上之正確性；而計劃連同上述附表
    二所示足以為工作財力證明之存摺、彙整附表三、四之身分證件與印章後，準備
    伺機至電信公司冒名辦理行動電話門號使用，嗣於八十九年十二月十日因卯○○
    涉嫌竊佔他人住宅，經警查獲而扣得如附表一、二、三、四所示之物等物，而查
    知上情。
三、卯○○明知安非他命為毒品危害防制條例所定之第二級毒品，不得非法轉讓，竟
    基於概括之犯意，於八十九年十月起至八十九年十二月十日止，在上揭所竊佔之
    處，連續無償轉讓第二級毒品安非他命予其女友壬○○（另由檢察官處理）二次
    及友人未○○（另由檢察官處理）三次。
四、卯○○另於八十九年某日間，於不詳地點，向不詳友人收受屬槍砲彈藥刀械管制
    條例所列管之蝴蝶刀一把，而持有之，並藏放於宜蘭縣礁溪鄉前揭竊佔之處，嗣
    於同年十二月十日與前述附表所示之物同時查獲，而扣得附表五所示之蝴蝶刀一
    把。
五、案經宜蘭縣警察局礁溪分局報告台灣宜蘭地方法院檢察署檢察官偵查起訴。
        理  由
壹、認定被告右揭犯罪事實所憑之證據：
一、被告丙○○部分：
    犯罪事實一部分，業據被告丙○○坦承不諱，核與被害人辛○○指訴其所有之房
    屋遭被告等人竊佔使用並堆放個人物品等情甚詳，並有建築改良物所有權狀存卷
    可參。而同案被告卯○○亦坦承有依被告丙○○之指示於上開辛○○所有之房屋
    居住使用之事實、而被告丙○○亦有鑰匙等語，是堪信被告前述自白真實可採，
    是被告丙○○此部分犯行明確，應依法論科。
二、被告卯○○部分：
（一）犯罪事實一部分雖據被告坦承有於上述房屋居住使用之事實，惟矢口否認有何
      竊佔之犯意，辯稱：當時伊沒有地方住，丙○○就說其住處樓上有二棟房子可
      以住，伊當時並不知道那是別人的房子云云。然查，右揭事實，除據被害人辛○○指訴綦詳外，並有建築改良物之所有權狀可參。且同案被告丙○○於檢察
      官偵查時、本院審理時供稱曾告知卯○○該屋係法拍屋，現在無人住，可以去
      住等語，顯見被告卯○○對於該屋既屬法拍屋則屬第三人所有，並非被告丙○○所管理使用等情應知之甚詳。再者，當時與被告卯○○同住之證人壬○○於
      檢察官偵查時亦證稱上揭二間房子都是卯○○換鎖的，丙○○後來有說該屋是
      法拍屋等語，衡情若係借友人之房屋居住，只須向友人索取鑰匙即可，應不需
      立即換鎖，是被告卯○○應明知其未經該屋所有權人同意而逕自使用等情，更
      見被告卯○○前述所辯實有違常理而非可採，是被告卯○○此部分犯行明確應
      依法論科。
（二）訊據被告卯○○對於犯罪事實二部分坦承不諱，核與被害人丑○○、丁○○、
      辰○○、癸○○、午○○、乙○○、子○○、寅○○、巳○○、戊○○、己○○、甲○○分別指訴附表一、附表三編號一至十二號、附表四編號九所示之物
      品、證件、印章係屬遭竊或遺失之物為屬贓物相符；而附表四一至八號所示之
      印章亦據被害人辰○○、丁○○、陳水旺、吳秀鳳等供稱均屬偽刻等語；並有
      附表二、三、四所示之物扣案足稽及附表所示之物之贓物認領保管單存卷可參
      ，是堪信被告前述自白真實可採。
（三）訊據被告卯○○矢口否認有何犯罪事實三所指之轉讓毒品犯行，辯稱：伊本身
      與未○○、壬○○均有在施用安非他命，未○○、壬○○亦有出錢由伊去買毒
      品的，並未提供安非他命供未○○或壬○○施用云云。惟查，證人壬○○於檢
      察官偵查時供稱：「有（吸食安非他命），有（觀察勒戒）一次，八十八年十
      月份，八十九年一月五日出所，是觀察勒戒」等語、「（出所後）八十九年十
      二月開始吸，最後一次是八十九年十二月七日或八日左右，都是在我們住的地
      方」等語、「（安非他命）是卯○○給我二次，八十九年十二月初及八十九年
      十二月七日」等語、而證人未○○於檢察官偵查時亦稱：「八十九年六月（觀
      察勒戒）出所，八十年十月分開始吸，最後一次是八十九年十二月十日」等語
      、「（安非他命）是卯○○給我三次，地點在查獲地」等語，是被告卯○○及
      證人壬○○嗣後雖於本院審理中翻異前詞，各辯稱或陳稱係共同出資購買毒品
      施用云云，顯為事後臨訟圖卸或迴護友人之遁詞，均不足採信，應認於證人壬○○、未○○初為檢察官偵辦時，未經深思利害關係彼此勾串後所為之供述為
      可採。參以，證人壬○○為被告卯○○之女友，業據被告卯○○自承在卷；而
      證人未○○為被告卯○○之友人，並尚為卯○○籌錢辦理具保等情，亦據證人
      未○○在偵查中供承在卷，顯見證人壬○○、未○○與被告卯○○並無怨隙，
      應無刻意攀誣之理，是被告卯○○空言否認並無足採，犯行明確應依法論科。
（四）右揭犯罪事實四部分亦據被告卯○○坦承不諱，且扣案蝴蝶刀一把「經鑑驗認
      定為蝴蝶刀，係屬槍砲彈藥刀械管制條例列管之刀械」此有宜蘭縣警察局九十
      年二月十九日九十警保民字第一四八一二號函可憑，亦可信被告自白真實可採
      。是被告此部分犯行亦臻明確，應依法論科。
貳、論罪科刑部分：
一、被告丙○○部分係犯刑法第三百二十條第二項之竊佔罪，應依同條第一項之規定
    處罰。而被告丙○○雖自八十九年十一月起即竊佔上揭宜蘭縣礁溪鄉○○路一七
    五巷六號五樓之五使用至查獲時止，然此僅係竊佔狀態之繼續，仍屬一罪。被告
    丙○○與被告卯○○，就竊佔他人上述不動產，有犯意聯絡與行為分擔，為共同
    正犯。
二、被告卯○○部分：
（一）關於犯罪事實一部分，係犯刑法第三百二十條第二項之竊佔罪，應依同條第一
      項之規定處罰。被告卯○○雖自八十九年十一月起即竊佔上揭房屋使用，然此
      僅屬竊佔狀態之繼續，仍屬一罪。而同時間竊佔同一人所有之坐落宜蘭縣礁溪
      鄉○○路一七五巷六號五樓之五與之六二棟房屋，為想像競合犯，應從一重處
      斷。被告卯○○竊佔上揭礁溪鄉○○路一七五巷六號五樓之五，係與被告丙○○有犯意聯絡及行為分擔，為共同正犯。
（二）按身分證係屬表彰個人身分之證件，為刑法上之特種文書。是關於犯罪事實二
    部分，核被告所為係犯刑法第三百四十九條第一項之贓物罪、同法第二百十二
      條變造特種文書罪、同法第二百十七條第一項之偽造印章罪。被告多次收受贓
      物、多次變造特種文書、偽刻印章之行為，均時間緊接，所犯構成要件均相同
      ，顯各係基於概括犯意為之，均為連續犯，各應依法論以一罪並加重其刑。而
      被告卯○○所犯連續收受贓物與連續變造特種文書罪間，有方法結果之牽連關
      係，應從一重之連續收受贓物罪處斷。另被告利用宜蘭縣礁溪鄉某不詳銀樓偽
      刻附表四編號一至四號之印章，係為間接正犯。被告與不詳姓名年籍綽號「阿
      忠」之成年男子就變造特種文書、偽造印章部分犯行，有犯意聯絡與行為分擔
      ，亦為共同正犯。
（三）犯罪事實三部分，核被告卯○○所為，係犯毒品危害防制條例第八條第二項之
      轉讓第二級毒品罪，其於轉讓前持有毒品之低度行為，應為轉讓毒品之高度行
      為所吸收，不另論罪。被告先後多次次轉讓毒品犯行，時間緊接、方法相同，
      所犯又係構成要件相同之罪名，顯係基於概括之犯意而為之，應依連續犯之規
      定，以一罪論並加重其刑。
（四）犯罪事實四部分：被告卯○○係犯槍砲彈藥刀械管制條例第十四條第三項之罪
      。雖內政部於九十年十一年二十日以（九十）台內警字第九０八一四八二號函
      公告「各類型鏢刀、非農用掃刀、鋼筆刀、蛇刀、十字弓等五種刀械非經本部
      許可，不得製造、販賣、運輸、轉讓、出租、出借或持有」等，並將原內政部
      八十一年八月十日（八一）台內警字第八一八二二八一號刀械查禁公告不予適
      用。雖被告持有上揭原屬管制刀械之蝴蝶刀，而於本院裁判時已非屬管制刀械
      ，然此變更僅屬事實變更，並非法律變更，而無刑法第二條之適用。是此一事
      實變更，對於被告於上揭八十一年八月十日（八一）台內警字第八一八二二八
      一號刀械查禁公告停止適用前持有蝴蝶刀之犯行，其應負之刑並無影響，亦於
      敘明。
（五）被告卯○○上開所犯共同竊佔罪、連續收受贓物罪、連續偽造印章罪、非法持
      有列管刀械罪及連續轉讓第二級毒品罪間，犯意個別，行為互殊，應予分論併
      罰。
（六）被告卯○○有如事實欄所示之前科及執行情形，此有台灣高等法院檢察署刑案
      紀錄簡覆表，被告卯○○於執行有期徒刑完畢五年內，再犯有期徒刑以上之本
      罪，為累犯，均應依法加重其刑（關於連續收受贓物罪、連續偽造印章罪、連
      續轉讓毒品罪部分應遞加重之）。
（七）爰審酌被告丙○○犯罪之動機、目的、手段，因犯罪所得之利益，對被害人所
      造成之損害及犯罪後坦承犯行之犯後態度等，量處如主文所示之刑，並諭知易
      科罰金之折算標準。另審酌被告卯○○犯罪之動機、目的、手段、妨害財產犯
      罪被害人所有物之返還、持有違禁物人然未持以犯罪、轉讓毒品之次數及未從
      中牟利、對被害人造成之損害即因犯罪所得之利益，與犯罪後坦承大部犯行等
      一切情狀，各量處如主文所示之刑，並定其應執行刑。
參、沒收部分：
（一）扣案附表二編號一、二號所示之存摺，係不詳人士冒名申請後經由阿忠交付予
      被告卯○○收受；附表四編號五至八號所示之偽造印章亦係被告卯○○所收受
      ，而均已屬被告卯○○所有且為被告卯○○供犯罪（冒名申請王八卡）預備之
      用，應依刑法第三十八條第一項第二款沒收。附表三編號一、二、三號所示之
      證件上所貼用之「未○○」照片共三張，均係被告卯○○向不知情之未○○索
      取而得，據被告卯○○供明在卷，應依刑法第三十八條第一項第二款沒收。而
      附表三編號十三、十四號之物係被告卯○○自「阿忠」處取得（編號十四號上
      之壬○○照片係向壬○○所取得），已據被告卯○○供明在卷，屬被告所有並
      供犯罪預備之物，亦應依刑法第三十八條第一項第二款沒收。
（二）附表四編號一至四號偽刻之印章，均應依刑法第二百十九條宣告沒收。
      。
（三）附表五所示之蝴蝶刀係屬違禁物，已如前述，應依刑法第三十八條第一項第一
      款宣告沒收。
（四）另扣案偽造工具一組、針筒一支、偽鈔五張，被告卯○○或否認為其所有或否
      認與上揭犯行有何關係，而並無證據足認係被告卯○○供犯罪所用之物，亦非
      違禁物，爰不宣告沒收，併此敘明。
據上論斷，應刑事訴訟法第二百九十九條第一項前段、毒品危害防制條例第八條第二
項、槍砲彈藥刀械管制條例第十四條第三項、刑法第十一條前段、第三百二十條第二
項、第一項、第三百四十九條第一項、第二百十七條第一項、第二百十二條、第二十
八條、第五十五條、第五十六條、第四十七條、第二百十九條、第四十條第一項、第
三十八條第一項第一款、第二款，罰金罰鍰提高標準條例第一條前段、第二條，判決
如主文。
本案經檢察官林慧到庭執行職務
中      華      民      國    九十一    年     九     月     十三       日
                          臺灣宜蘭地方法院刑事第二庭
                                            法  官  蔡  仁  昭
右正本證明與原本無異。
如不服本判決，應於判決送達後十日內，向本院提出上訴狀。（應附繕本）
                                            書記官  吳  慧  芳
中      華      民      國    九十一    年     九     月      十六      日
附表一：
┌──┬────────┬──────────┬────┬───────┐
│編號│物品名稱        │  來源              │ 所有人 │備註          │
├──┼────────┼──────────┼────┼───────┤
│一  │洗衣機一台      │綽號「阿忠」之不詳姓│丑○○  │八十九年十二月│
│    │                │名男子於八十九年十月│        │四日在宜蘭縣礁│
│    │                │至十二月間所交付    │        │溪鄉○○路一一│
│    │                │                    │        │八號失竊      │
├──┼────────┼──────────┼────┼───────┤
│二  │車裝台無線電    │同右                │丁○○│八十九年五月二│
│    │                │                    │        │十一日在宜蘭縣│
│    │                │                    │        │礁溪鄉○○路九│
│    │                │                    │        │十八之三號失竊│
└──┴────────┴──────────┴────┴───────┘
附表二：
 ┌──┬────────┬──────────┬────┬───────┐
 │編號│物品名稱        │來源                │ 所有人 │備註          │
 ├──┼────────┼──────────┼────┼───────┤
 │一  │宜蘭縣礁溪鄉農會│綽號「阿忠」之不詳姓│卯○○  │一、被告取得時│
 │    │戶名庚○○、帳號│名男子於八十九年十月│        │已經遭人變造為│
 │    │00000000000000之│至十二月間所交付    │        │戶名「癸○○」│
 │    │存摺            │                    │        │、帳號00000000│
 │    │                │                    │        │078292號      │
 │    │                │                    │        │二、遭不詳人士│
 │    │                │                    │        │冒名申辦      │
 ├──┼────────┼──────────┼────┼───────┤
 │二  │宜蘭市信用合作社│                    │卯○○  │遭不詳人士持鄭│
 │    │戶名巳○○、帳號│                    │        │林昀證件冒名申│
 │    │0000000000000000│                    │        │辦            │
 │    │0號存摺         │                    │        │              │
 ├──┼────────┼──────────┼────┼───────┤
 │三  │宜蘭縣頭城鎮農會│同右                │丙○○  │一、被告取得時│
 │    │戶名丙○○、帳號│                    │        │已遭不詳之人變│
 │    │00000000000000號│                    │        │造為戶名「邱奕│
 │    │存摺            │                    │        │欽」之字樣    │
 │    │                │                    │        │二、雖丙○○指│
 │    │                │                    │        │訴存摺遭同案被│
 │    │     │                    │        │告卯○○所竊，│
 │    │                │                    │        │然被告卯○○否│
 │    │                │                    │        │認竊盜，且指稱│
 │    │                │                    │        │同案被告丙○○│
 │    │                │                    │        │亦有涉嫌冒名申│
 │    │                │                    │        │辦俗稱王八卡」│
 │    │                │                    │        │之行動電話門號│
 │    │                │                    │        │，是丙○○指訴│
 │    │                │                    │        │有瑕疵，上揭存│
 │    │                │                    │        │摺是否為贓物，│
 │    │                │                    │        │並無法證明。  │
 └──┴────────┴──────────┴────┴───────┘
附表三：
┌──┬────────┬──────────┬────┬───────┐
│編號│物品名稱        │來源            │ 所有人 │備註          │
├──┼────────┼──────────┼────┼───────┤
│一  │辰○○身分證一張│綽號「阿忠」之不詳姓│辰○○  │一、被告卯○○│
│    │                │名男子於八十九年十月│        │換貼不知情之「│
│    │                │至十二月間所交付    │        │未○○」照片  │
│    │                │                    │        │二、八十九年九│
│    │                │                    │        │月間在羅東遭竊│
├──┼────────┼──────────┼────┼───────┤
│二  │丁○○身分證一張│同右                │丁○○  │一、被告卯○○│
│    │                │                    │        │換貼不知情之「│
│    │                │                    │        │未○○」照片  │
│    │                │                    │        │二、八十九年五│
│    │                │                    │        │月間二十一日在│
│    │                │                    │        │宜蘭縣礁溪鄉踏│
│    │                │                    │        │踏路九十八之三│
│    │                │                    │        │號旁空地失竊  │
├──┼────────┼──────────┼────┼───────┤
│三  │丁○○駕駛執照一│同右                │同右    │同右          │
│    │張              │                    │        │              │
├──┼────────┼──────────┼────┼───────┤
│四  │癸○○身分證一張│同右                │癸○○  │不詳時間遭竊  │
├──┼────────┼──────────┼────┼───────┤
│    │賴慧卿（現已改名│同右（取得照片已遭不│午○○  │一、身分證上照│
│    │為午○○）駕駛執│詳人士撕去）        │        │片遭不詳人士撕│ │五  │賴慧卿（現已改名│同右（取得時照片已遭│午○○  │一、駕駛執照照?
│    │照一張          │                    │        │去            │
│    │                │                    │        │二、八十九年三│
│    │                │              │        │月中旬在宜蘭縣│
│    │                │                    │        │五結鄉二結村王│
│    │                │                    │        │公廟前廣場遭竊│
├──┼────────┼──────────┼────┼───────┤
│六  │乙○○身分證一張│同右（取得時已換貼不│乙○○  │一、身分證上遭│
│    │                │詳人士之照片）      │        │不詳人士換貼不│
│    │                │                    │        │明之人之照片。│
│    │                │                    │        │二、八十八年九│
│    │                │                    │        │月間，在台北市│
│    │                │                    │        │天母一帶被竊。│
├──┼────────┼──────────┼────┼───────┤
│七  │子○○身分證一張│同右（取得時已換貼不│子○○  │一、身分證上遭│
│    │                │詳人士之照片）      │        │不詳人士換貼不│
│    │                │                    │        │明之人之照片。│
│    │                │                    │        │二、不詳時間，│
│    │                │                    │        │在宜蘭地區失竊│
│    │                │                    │        │              │
├──┼────────┼──────────┼────┼───────┤
│八  │寅○○身分證一張│綽號「阿忠」之不詳姓│寅○○  │一、照片已遭他│
│    │                │名男子於八十九年十月│        │人撕去。      │
│    │                │至十二月間所交付（取│        │二、八十九年十│
│    │                │得時照片已遭撕去）  │        │一月八日遭竊  │
├──┼────────┼──────────┼────┼───────┤
│九  │巳○○身分證一張│同右                │巳○○  │一、照片已遭他│
│    │                │                    │        │人撕去。      │
│    │                │                    │        │二、八十九年十│
│    │                │                    │        │月間在台北縣樹│
│    │                │                  │        │林鎮○○路住處│
│    │                │                    │        │遭竊          │
├──┼────────┼──────────┼────┼───────┤
│十  │戊○○駕駛執照一│同右（取得時照片已遭│戊○○  │一、駕駛執照照│
│    │張              │他人撕去）          │        │片遭不詳人士撕│
│    │                │                    │        │去            │
│    │                │                    │        │二、八十七年間│
│    │                │                    │        │在台北縣三重市│
│    │                │                    │        │失竊          │
├──┼────────┼──────────┼────┼───────┤
│十一│己○○健保卡一張│綽號「阿忠」之不詳姓│己○○  │一、八十九年間│
│    │                │名男子於八十九年十月│        │在宜蘭縣礁溪鄉│
│    │                │至十二月間所交付    │        │住處門前失竊  │
├──┼────────┼──────────┼────┼───────┤
│十二│甲○○羅東鎮公所│同右                │甲○○  │八十九年間遭竊│
│    │識別證一張      │                    │        │              │
├──┼────────┼──────────┼────┼───────┤
│十三│已遭塗去姓名之身│同右                │卯○○  │              │
│    │分證影本一張    │                    │        │              │
├──┼────────┼──────────┼────┼───────┤
│十四│偽造未完成壬○○│自前揭阿忠處取得空白│卯○○  │              │
│    │之身分證一張    │彩色身分證影本，被告│        │              │
│    │                │卯○○貼上不知情之姬│        │              │
│    │                │詩韻之照片          │        │              │
└──┴────────┴──────────┴────┴───────┘
附表四：
┌──┬────────┬──────────┬────┬───────┐
│編號│物品名稱        │來源                │ 所有人 │備註          │
├──┼────────┼──────────┼────┼───────┤
│一  │辰○○印章二枚  │被告卯○○在宜蘭縣礁│卯○○  │              │
│    │                │溪鄉某處銀樓所偽刻  │        │              │
├──┼────────┼──────────┼────┼───────┤
│二  │丁○○印章一枚  │同右                │同右    │              │
├──┼────────┼──────────┼────┼───────┤
│三  │陳水旺印章一枚  │同右                │同右    │              │
├──┼────────┼──────────┼────┼───────┤
│四  │吳秀鳳印章一枚  │同右                │同右    │              │
├──┼────────┼──────────┼────┼───────┤
│五  │乙○○印章一枚  │綽號「阿忠」之不詳姓│同右    │不詳人士所偽刻│
│    │                │名男子於八十九年十月│        │              │
│    │                │至十二月間所交付    │        │              │
├──┼────────┼──────────┼────┼───────┤
│六  │吳尉裕印章一枚  │同右                │同右    │同右          │
├──┼────────┼──────────┼────┼───────┤
│七  │巳○○印章一枚  │同右                │同右    │同右          │
├──┼────────┼──────────┼────┼───────┤
│八  │癸○○印章一枚  │同右                │同右    │同右          │
├──┼────────┼──────────┼────┼───────┤
│九  │己○○印章一枚  │綽號「阿忠」之不詳姓│己○○  │八十九年間在宜│
│    │                │名男子於八十九年十月│        │蘭縣礁溪鄉住處│
│    │                │至十二月間所交付    │        │門前失竊      │
└──┴────────┴──────────┴────┴───────┘
附表五：
┌──┬────────┬──────────┬────┬───────┐
│編號│物品名稱        │來源                │ 所有人 │備註          │
├──┼────────┼──────────┼────┼───────┤
│一  │蝴蝶刀一把      │向不詳姓名友人借來把│不詳    │「經鑑驗認定為│
│    │                │玩持有之            │        │蝴蝶刀，係屬槍│
│    │                │                    │        │砲彈藥刀械管制│
│    │                │                    │        │條例列管之刀械│
│    │                │                    │        │」此有宜蘭縣警│
│    │                │                    │        │察局九十年二月│
│    │                │                    │        │十九日九十警保│
│    │                │                    │        │民字第一四八一│
│    │                │                    │        │二號函可憑    │
└──┴────────┴──────────┴────┴───────┘
所犯法條：
中華民國刑法第三百二十條第二項
意圖為自己或第三人不法之利益，而竊佔他人之不動產者，依前項之規定處斷。
前二項之未遂犯罰之。
中華民國刑法第二百一十七條第一項
偽造印章、印文或署押，足以生損害於公眾或他人者，處三年以下有期徒刑。
中華民國刑法第三百四十九條第一項
收受贓物者，處三年以下有期徒刑、拘役或五百元以下罰金。
毒品危害防制條例第八條第二項
轉讓第二級毒品者，處六月以上五年以下有期徒刑，得併科新台幣七十萬元以下罰金
。
槍砲彈藥刀械管制條例第十四條第三項：
未經許可，持有或意圖販賣而陳列刀械者，處一年以下有期徒刑、拘役或新台幣五十
萬元以下罰金。
第一項及第二項之未遂犯罰之。
